臺灣桃園地方法院小額民事判決   
111年度桃簡字第1587號
原告  PHAM MINH THANG(范明勝)
            
被告  TRAN DINH TRUONG(陳廷長)
            
              現於法務部○○○○○○○○觀察勒戒中
上列原告因被告擄人勒贖案件，提起刑事附帶民事訴訟請求損害
賠償，經本院刑事庭裁定移送前來，本院於民國111年11月30日
言詞辯論終結，判決如下：
    主  文
被告應給付原告新臺幣肆萬貳仟捌佰參拾參元。
本判決得假執行。
    理由要領
一、原告原對被告及訴外人VU VAN AN(武文安)、TRAN MANH DUN
    G（陳孟勇）、DAM NGOC DONG（譚玉東）、DAO DINH BAC（
    陶挺北）、DINH MANH HA（丁孟何）、NGUYEN DUC NGHIA（
    阮德義）、NGUYEN THI THANH THUY（阮氏清翠）起訴請求
    損害賠償（上開訴外人下合稱武文安等7人），嗣撤回對武
    文安、陳孟勇之起訴，並與譚玉東、陶挺北、丁孟何、阮德
    義、阮氏清翠成立訴訟上和解，且對被告訴之聲明亦變更為
    ：被告應給付原告新臺幣（下同）42,833元，實質上已屬適
    用小額訴訟程序之案件，僅不及變更案號而已，是本件應適
    用小額訴訟程序。
二、原告主張：被告及武文安等7人共謀擄人勒贖，由阮氏清翠
    於民國110年9月6日利用臉書Messenger通訊軟體，佯以約會
    為由將伊誆至址設桃園市○○區○○路0段000號之越南小吃店，
    伊旋遭丁孟何、武文安、譚玉東、阮德義毆打，武文安、譚
    玉東並以膠帶綑綁、封貼伊之手及嘴巴。嗣武文安、譚玉東
    、丁孟何、阮德義喝令伊打電話給家人匯款30萬元換取自由
    ，伊並遭帶往被告友人位在桃園市○○區○○路000巷00弄0號居
    處續予拘禁，由被告負責看守。武文安另於同年月7日上午1
    0時許，再度聯繫伊母親命其匯款並告知匯款帳戶，伊母親
    因此聯繫友人及伊胞弟分別於當日匯款1.5億越南盾及1億越
    南盾（經換算新臺幣共計30萬元）至該帳戶，被告及武文安
    等7人確認上開帳戶成功收款後，始將伊釋放，伊因被告及
    武文安等7人上開擄人勒贖犯行，受有被迫支出贖金之損害
    。爰依侵權行為法律關係，提起本訴，訴之聲明：如前開變
    更後之聲明所示。
三、原告主張之上開事實，業經本院依職權調取本院111年度重
    訴字第1號擄人勒贖刑事案件卷宗核閱無訛，且被告已於相
    當時期受合法通知，而未於言詞辯論期日到場，復未提出書
    狀以為爭執，依民事訴訟法第436條之23、第436條第2項、
    第280條第3項前段準用同條第1項之規定，應視同自認，堪
    認原告所述為可信，是原告依侵權行為法律關係請求被告負
    損害賠償責任，自屬有據。
四、按因故意或過失，不法侵害他人之權利者，負損害賠償責任
    ；數人共同不法侵害他人之權利者，連帶負損害賠償責任，
    民法第184條第1項前段、第185條第1項前段定有明文。又連
    帶債務人相互間，除法律另有規定或契約另有訂定外，應平
    均分擔義務；因連帶債務人中之一人為清償、代物清償、提
    存、抵銷或混同，而債務消滅者，他債務人亦同免其責任；
    債權人向連帶債務人中之一人免除債務，而無消滅全部債務
    之意思表示者，除該債務人應分擔之部分外，他債務人仍不
    免其責任；和解有使當事人所拋棄之權利消滅及使當事人取
    得和解契約所訂明權利之效力，民法第280條本文、第274條
    、第276條第1項及第737條分別定有明文。依此規定，債務
    人應分擔部分之免除，仍可發生絕對之效力，亦即債權人與
    連帶債務人中之一人成立和解，如無消滅其他債務人連帶賠
    償債務之意思，而其同意債務人賠償金額如超過依法應分擔
    額者，債權人就該連帶債務人應分擔之部分，並無作何免除
    ，對他債務人而言，固僅生相對之效力，但其同意賠償金額
    如低於依法應分擔額時，該差額部分，即因債權人對其應分
    擔部分之免除而發生絕對效力（最高法院100年度台上字第9
    1號判決意旨參照）。查原告因被告及武文安等7人前開共同
    擄人勒贖之侵權行為，為求脫困而支出30萬元贖金而受有損
    害等情，既經本院認定如前，則被告自應就原告支出之30萬
    元贖金與武文安等7人連帶負賠償責任，因其等8人間並無約
    定連帶賠償之分擔額，則依民法第280條第1項本文規定，其
    等內部間應平均分擔各8分之1比例即37,500元（300,0008 
    ）之賠償責任，惟原告業與譚玉東、陶挺北、丁孟何、阮德
    義、阮氏清翠各以42,833元成立訴訟上和解，該和解金額高
    於其等依法應分擔之金額，足認原告對各該債務人應分擔之
    部分並無任何免除，惟原告自承武文安、陳孟勇各已返還43
    ,000元、4萬元，則原告得請求被告給付之金額應為217,000
    元（300,000－43,000－40,000），原告僅請求被告給付42,83
    3元，應予准許。
五、本件係依小額訴訟程序所為被告敗訴之判決，爰依民事訴訟
    法第436條之20規定，依職權宣告假執行。又由刑事庭移送
    民事庭之附帶民事訴訟案件，依法係免納裁判費，此觀諸刑
    事訴訟法第504條第2項規定甚詳，故原告提起本件訴訟依法
    無需繳納裁判費，另綜觀卷內資料，兩造復無其他訴訟費用
    支出，爰無庸宣告兩造各應負擔訴訟費用之比例。
中　　華　　民　　國　　111 　年　　12　　月　　12　　日
                      桃園簡易庭  法  官  魏于傑
以上為正本係照原本作成。
如不服本判決，應於送達後20日內，向本院提出上訴狀並表明上
訴理由，如於本判決宣示後送達前提起上訴者，應於判決送達後
20日內補提上訴理由書（須附繕本）。
如委任律師提起上訴者，應一併繳納上訴審裁判費。   
中　　華　　民　　國　  111   年　  12　　月　　13  　日
                              書記官  黃文琪